臺灣橋頭地方法院民事判決
  111年度岡簡字第303號
原      告  新光產物保險股份有限公司

法定代理人  吳昕紘  
訴訟代理人  方柏權  
被      告  高鈺翔  

上列當事人間請求侵權行為損害賠償(交通)事件，本院於民國11
1年9月20日言詞辯論終結，判決如下：
    主      文
被告應給付原告新台幣306,346元，及自民國111年5月20日起至
清償日止，按週年利率百分之5計算利息。
原告其餘之訴駁回。
訴訟費用由被告負擔百分之95，餘由原告負擔。
本判決原告勝訴部分得假執行；但被告如以新台幣306,346元為
原告預供擔保，得免為假執行。
    事實及理由
一、原告主張：被告於民國110年10月3日21時7分許，駕駛車牌
    號碼0000-00自小客車，沿國道一號由北向南行駛，適原告
    所承保由訴外人王明誠駕駛其所有車牌號碼000-0000號自用
    小客車行駛在前，王明誠因其前車煞停而隨之煞停，被告則
    因未保持適當安全距離，而追撞王明誠車，致王明誠車受損
    ，支出修復費用322,612元（零件195,189元，工資127,423
    元），原告已理賠完畢，依侵權行為法律關係及保險法第53
    條第1項規定，原告得請求被告如數賠償等情，並聲明：被
    告應給付原告322,612元，及自起訴狀繕本送達翌日起至清
    償日止，按週年利率百分之5計算之利息。
二、被告則以：王明誠未注意車前狀況而緊急煞車，以致被告車
    煞停不及而撞上，王明誠就本件事故之發生與有過失，且原
    告修車費用之金額與常情不符等語，資為抗辯，並聲明：原
    告之訴駁回。
三、按汽車、機車或其他非依軌道行駛之動力車輛，在使用中加
    損害於他人者，駕駛人應賠償因此所生之損害；被保險人因
    保險人應負保險責任之損失發生，而對於第三人有損失賠償
    請求權者，保險人得於給付賠償金額後，代位行使被保險人
    對於第三人之請求權；但其所請求之數額，以不逾賠償金額
    為限。民法第191條之2前段及保險法第53條第1項分別定有
    明文。經查：
　㈠本件被告於110年10月3日21時7分許，駕駛車牌號碼0000-00
    自小客車，沿國道一號由北向南行駛，適原告所承保由訴外
    人王明誠駕駛其所有車牌號碼000-0000號自用小客車行駛在
    前，因王明誠之前車煞停，王明誠亦隨之煞停，被告因未保
    持適當安全距離，而追撞王明誠車，致王明誠車受損之事實
    ，為被告所不爭執，並據原告提出車險保單及行車執照為證
    ，復經本院職權調閱本件交通事故資料在卷可稽，堪信為實
    在，則原告依民法第191條之2請求被告負損害賠償責任，於
    法自屬有據。
  ㈡按汽車除遇突發狀況必須減速外，不得任意驟然減速、煞車
    或於車道中暫停。前車如須減速暫停，駕駛人應預先顯示燈
    光或手勢告知後車，後車駕駛人應隨時注意前車之行動，汽
    車行駛時，駕駛人應注意車前狀況及兩車並行之間隔，並隨
    時採取必要之安全措施，不得在道路上蛇行，或以其他危險
    方式駕車道路交通安全規則第94條第2項第3項定有明文。本
    件被告雖辯稱王明誠車亦有未注意車前狀況而緊急煞車之過
    失云云，惟並未就王明誠與有過失之事實提出任何證據。又
    王明誠於警詢時陳稱：「……我見前方車輛煞車減速，我也跟
    著煞車減速……」等語，足見王明誠並非無故任意驟然減速，
    而無過失可言，則被告辯稱王明誠與有過失云云，自尚無可
    採。
　㈢按修復費用之賠償既以必要者為限，則修理材料以新品換舊
    品，自應予以折舊。查王明誠車為110年3月出廠，其因本件
    事故而生之修理費用為322,612元（零件195,189元，工資12
    7,423元）一節，業據原告提出估價單、發票及行車執照為
    證（見本院卷第15、23-33、51頁），堪信為實在。準此，
    自出廠時算至損害發生時即110年10月3日，已歷時6個月，
    依行政院所頒固定資產耐用年數表及固定資產折舊率表，自
    用小客車之耐用年數為5年，依平均法計算其折舊結果，每
    年折舊率為5分之1，則零件扣除折舊後之修復費用應為178,
    923元（計算方式：1.殘價＝取得成本÷(耐用年數＋1)即195,1
    89÷(5+1)＝32,532；2.折舊額＝(取得成本－殘價)×1/（耐用年
    數）×（使用年數）即(195,189－32,532)×1/5×（0+6/12）＝1
    6,266；3.扣除折舊後價值＝（新品取得成本－折舊額）即195
    ,189－16,266＝178,923，以上未滿1元部分均四捨五入），另
    工資既非以新換舊，不生折舊問題，則王明誠車修復必要費
    用即為306,346元（計算式：178923＋127423＝306,346），原
    告請求被告賠償維修費用之金額，於此範圍內，應予准許，
    超過部分，則應予以剔除。又被告雖泛稱其金額與常情不符
    ，惟未具體提出該修車費用之項目或金額有何不合理之處，
    並提出證據加以證明，則被告此部分抗辯，為無可採。
四、綜上所述，原告依據侵權行為法律關係及保險法第53條第1
    項規定，請求被告給付在306,346元，及自起訴狀繕本送達
    翌日（即111年5月20日）起至清償日止，按週年利率5%計算
    利息之範圍內，為有理由，應予准許。逾此範圍之請求，則
    無理由，應予駁回。
五、本件為判決基礎之法律關係已臻明確，兩造其餘之攻擊防禦
    方法核與判決結果不生影響，毋庸一一論列，併此敘明。
六、准許宣告假執行、免為假執行及訴訟費用負擔之依據：民事
    訴訟法第389條第1項第3款、第392條第2項、第79條。
中　　華　　民　　國　　111 　年　　9 　　月　　27　　日
                岡山簡易庭  法  官  林昶燁
以上正本係照原本作成。
如對本判決上訴，須於判決送達後20日內向本院提出上訴狀。如
委任律師提起上訴者，應一併繳納上訴審裁判費。
中　　華　　民　　國　　111 　年　　9 　　月　　27　　日
                            書記官  顏崇衛